【裁判字號】    95,交聲,890
【裁判日期】    950929
【裁判案由】    違反道路交通管理處罰條例聲明異議
【裁判全文】
臺灣臺北地方法院交通事件裁定         95年度交聲字第890號
原處分機關  臺北市交通事件裁決所
異  議  人
即受處分人  甲○○
                      號9樓
上列異議人即受處分人因違反道路交通管理處罰條例案件，對於
臺北市交通事件裁決所中華民國九十五年九月十三日所為之處分
（原處分案號：北市裁二字第裁二二—ＵＢＡ五０一二五七號）
，聲明異議，本院裁定如下：
    主      文
異議駁回。
    理      由
一、按在停車場內或路邊准停車處所停車時，應依規定停放，不
    得紊亂，道路交通安全規則第一百十二條第一項第十四款定
    有明文。次按汽車駕駛人停車時，停車時間、位置、方式、
    車種不依規定者，處新臺幣（下同）六百元以上一千二百元
    以下罰鍰，道路交通管理處罰條例第五十六條第一項第九款
    亦規定甚明。
二、本件異議人即受處分人甲○○所有車號Ｍ三Ｙ－六０一號重
    型機車於民國九十五年六月十七日十一時二十五分許，在臺
    北市大屯山停車場處不依規定停放，經陽明山警察隊（下稱
    舉發機關）發現，以拍照方式存證，並以受處分人有違反道
    路交通管理處罰條例第五十六條第一項第九款規定之行為，
    逕行掣發內政部警政署國家公園警察大隊九十五年八月十四
    日公園警交字第ＵＢＡ五０一二五七號舉發違反道路交通管
    理事件通知單予以舉發，嗣受處分人於通知期限前陳述意見
    ，經原處分機關調查，仍認為受處分人有前開之違規，乃依
    上開道路交通管理處罰條例第五十六條第一項第九款及違反
    道路交通管理事件統一裁罰基準表等規定，於九十五年九月
    十三日以北市裁二字第裁二二—ＵＢＡ五０一二五七號裁決
    書裁處受處分人六百元罰鍰。
三、受處分人聲明異議意旨固不否認有於前揭時地以前開方式停
    車之事實，惟辯稱略以：因山區大霧，能見度低，無法辨識
    機車專用停車位之設置，又伊停車位置為汽車轉屬停車場，
    入口應設置明顯標示禁止機車入內，另殘障車位上下車處亦
    應設置請勿佔用標誌，為此不服等語云云。經查：受處分人
    確有於前揭時地，不依規定位置停放其所有之前揭機車，有
    違規照片三紙附卷可稽。依上開照片觀之，該處設置有殘障
    停車標誌、汽車停車格線與禁止車輛進入之水泥條，清楚可
    見，任何人均可輕易辨識，受處分人自無不知或無法辨識之
    理。而受處分人所有上開機車未依規定停放於合法之機車停
    車格位內，而停放於殘障專用停車位旁之附屬空間內，顯足
    以影響殘障人士下車時之無障礙空間之使用。又該停車場外
    一０一甲縣道旁設有機車專用停車位，此有舉發機關九十五
    年九月五日陽警交字第０九五０００二八三八號說明函一紙
    附卷可稽，是受處分人空言辯稱停車位置標誌、標線設置不
    明，當時因有大霧無法辨識機車停車位之設置云云，要屬事
    後卸責之詞，不足採信。
    本件事證明確，受處分人所有前開車號車輛有未依規定位置
    停車之違規事實，洵堪認定。
四、綜上所述，受處分人有於前揭時地違規停車之行為，從而原
    處分機關乃依前揭道路交通管理處罰條例第五十六條第一項
    第九款及違反道路交通管理事件統一裁罰基準表等規定，裁
    處受處分人六百元罰鍰，核無違誤，本件受處分人之異議為
    無理由，應將其異議駁回。
據上論斷，應依道路交通案件處理辦法第十九條，裁定如主文。
中    華    民    國    95    年    9    月    29     日
                  交通法庭  法  官  李宜娟
以上正本證明與原本無異。
如不服本裁定，應於送達後5日內向本院提出抗告狀。
                            書記官  游秀珠
中    華    民    國    95    年    10    月    13    日


司法院資訊處製作；財團法人民間司法改革基金會備份。
